# 长期股权投资成本法转权益法形成的留存收益是否考虑期初亏损

提问人：你 瞅 我干 啥 时间：2021-01-07 15:33:02
请教陈老师：
A公司期初未分配利润为-1.22亿元，长期股权投资成本法转权益法影响留存收益1.86亿元。
在调整成本法转权益法的时候，留存收益中盈余公积计算时，是否考虑期初的亏损。
谢谢老师！

回答人：chenyiwei
因为采用追溯调整方法，因此理论上应根据各年度追溯后的损益情况重新计算应计提的盈余公积金额（考虑各年度调整后分别的盈亏情况）。
在实务中，也可以简化处理，直接按照追溯调整留存收益的金额的10%调整盈余公积，但以将盈余公积冲减至零为限。